臺灣板橋地方法院刑事判決　　　　　　　　　　　　九十一年度易字第一０九六號
　　公　訴　人　臺灣板橋地方法院檢察署檢察官
　　被　　　告　丙○○
右列被告因竊盜案件，經檢察官聲請簡易判決處刑（九十年度偵字第一九四九四號）
，本院認不宜逕以簡易判決處刑，改依通常程序審理，判決如左：
    主  文
丙○○竊盜，處有期徒刑月，如易科罰金，以佰元折算壹日。
    事  實
一、丙○○前曾涉犯違反槍砲彈藥刀械管制條例、強盜、竊盜、傷害等案件（均不構
    成累犯），猶不知警惕，於民國（下同）九十年十一月十八日上午十時三十分許
    ，行經甲○○所經營位於臺北縣蘆洲市○○街二一八巷口之「晉嘉不鏽鋼工廠」
    旁，見該工廠側面外覆鐵皮接近地面處設有大型方孔（聲請書誤載為窗戶）未予
    封閉，認有機可乘，竟意圖為自己不法之所有，並基於竊盜之犯意，逕行徒手踰
    越該大型方孔而進入該工廠內（無故侵入他人建築物部分，未據告訴），竊盜該
    工廠內之鋁門窗框四片及窗戶白鐵條九支（價值合計約新臺幣二千元），得手後
    ，並將該等窗框及白鐵條攜出工廠外，惟適遭技工乙○○發現，旋報警當場查獲
    。
二、案經臺北市政府警察局大同分局報請臺北縣政府移送臺灣板橋地方法院檢察署檢
    察官向本院聲請簡易判決處刑，本院認不宜逕以簡易判決處刑，改依通常程序審
    判。
    理  由
一、訊據被告丙○○矢口否認竊盜犯行，辯稱：伊當時僅係進入上開工廠內，將窗框
    及白鐵條移至工廠外，並無竊盜意圖云云。惟查：前揭被告逕行踰越「晉嘉不鏽
    鋼工廠」側面外覆鐵皮所設之大型方孔，進入該工廠內，並將廠房內之鋁門窗框
    四片及窗戶白鐵條九支移至工廠外等客觀事實，迭據被告於警訊、偵查及本院審
    理時供明在卷，核與被害人甲○○及當場見聞上情之技工乙○○於警訊時指述之
    情節相符，並有贓物認領保管單一紙、現場照片十幀附卷可稽，且當時該工廠側
    面外覆鐵皮上仍掛有招牌，其前方鐵捲大門及人員進出之不鏽鋼鐵門均係閉鎖，
    其側窗並裝設有鐵窗，僅側面外覆鐵皮上所設之大型方孔未予封閉，週邊環境亦
    保持整潔，並無雜亂污濊之情形等節，有現場照片二幀在卷可查（參見偵查卷第
    十頁），當時該工廠之外觀既令人一望即知尚屬他人所有暨使用之建築物，被告
    擅自進入該工廠之際，對於斯時置於廠房內之上開鋁門窗框及窗戶白鐵條均屬他
    人所有之物一事，自應有所認識與預見，詎其仍逕行拿取該等物品並攜出工廠外
    ，顯見其當時確係基於不法所有之竊盜意圖，而實施該等竊取行為，其辯稱「並
    無竊盜意圖」云云，純屬事後圖卸推托之詞，要無足採。至被告當時雖係踰越上
    開工廠側面外覆鐵皮上所設之大型方孔，而侵入該工廠內行竊，然該大型方孔僅
    係一單純之開口空洞，並無任何類似門扇或窗戶之週邊配備等情，有上開現場照
    片在卷可查，其既無任何防盜或防閑之作用，自非屬窗戶或其他安設備，起訴書
    逕將之記載為窗戶，容有誤會，併此敘明。綜上所述，本件事證已臻明確，被告
    犯行洵堪認定。
二、核被告所為，係犯刑法第三百二十條第一項之竊盜罪。爰番酌被告為貪圖小利，
    竟擅自侵入他人建築物內，竊取具有價值之財物，非但使被害人無端承受損失及
    不便，亦破壞社會治安及一般民眾持有財產之安全感，此外，復參酌其素行狀況
    （如事實欄所載之前科情形，有臺灣高等法院檢察署刑案紀錄簡覆表一份在卷足
    憑）、犯罪手段及犯罪後猶飾詞狡辯態度不佳等一切情狀，量處如主文所示之刑
    ，並諭知易科罰金之折算標準，以示懲戒。
據上論斷，應依刑事訴訟法第四百五十二條、第二百九十九條第一項前段，刑法第三
百二十條第一項、第四十一條第一項前段，罰金罰鍰提高標準條例第一條前段、第二
條，判決如主文。
本案經檢察官黃重鋼到庭執行職務
中      華      民      國      九十一      年     六     月     七     日
                                        臺灣板橋地方法院刑事第二庭
                                            法  官  王  屏  夏
右正本證明與原本無異。
如不服本判決，應於判決送達後十日內向本院提出上訴狀。
                                            書記官  楊  璧  華
中      華      民      國      九十一      年     六     月     七     日
附錄本案論罪科刑法條全文：
刑法第三百二十條：
意圖為自己或第三人不法之所有，而竊取他人之動產者，為竊盜罪，處五年以下有期
徒刑、拘役或五百元以下罰金。
意圖為自己或第三人不法利益，而竊佔他人之不動產者，依前項之規定處斷。
前二項之未遂犯罰之。
